【裁判字號】    98,易,178
【裁判日期】    980316
【裁判案由】    竊盜
【裁判全文】
臺灣高雄地方法院刑事判決               98年度易字第178號
公  訴  人  臺灣高雄地方法院檢察署檢察官
被      告  乙○○
                    4號
上列被告因偽造文書等案件，經檢察官提起公訴（98年度偵字第
1230號），被告於準備程序中就被訴事實為有罪之陳述，經本院
告知簡式審判程序之旨，並聽取被告與公訴人之意見後，本院合
議庭裁定由受命法官獨任進行簡式審判程序，本院判決如下：
    主  文
乙○○犯攜帶兇器竊盜罪，處有期徒刑捌月。扣案手提袋壹個、
T型扳手壹支均沒收。
    事  實
一、乙○○於民國98年1 月3 日上午5 時30分許，利用高雄市○
    ○區○○路200 號之「嘉成樂透彩投注站」尚未營業之際，
    竟意圖為自己不法之所有，基於竊盜及毀損之犯意，攜帶客
    觀上可對人體產生危害之兇器T 型扳手1 支，毀損該投注站
    之鐵門及木門鎖頭，進入店內竊取丙○○所有之皮包1 個（
    內有睫毛膏4 支、口紅1 支、眼影1 盒）得手，並放入其預
    備之米色手提袋內，從上址走出，正欲駕駛車牌號碼YDR-23
    2 號機車離去之際，因觸動警鈴，適有保全人員甲○○趕至
    現場，當場逮捕，始知悉上情，並扣得乙○○所有之手提袋
    1 個、T 型扳手1 支。
二、案經丙○○訴由高雄市政府警察局小港分局報告臺灣高雄地
    方法院檢察署檢察官偵查起訴。
    理  由
一、按本件被告乙○○所犯係死刑、無期徒刑、最輕本刑為3 年
    以上有期徒刑以外之罪，其於準備程序就前揭被訴事實為有
    罪之陳述，經法官告知簡式審判程序之旨，並聽取其與公訴
    人之意見後，本院認無不得或不宜改依簡式審判程序進行之
    處，爰依刑事訴訟法第273 條之1 第1 項、第284 條之1 ，
    裁定本件由受命法官進行簡式審判程序，合先敘明。
二、上揭事實，業據被告於本院審理中坦承不諱，核與證人即被
    害人丙○○、證人甲○○於警詢及偵查中之證述情節相符，
    並有贓物認領保管單1 紙、現場照片10張，及扣案乙○○所
    有之手提袋1 個、T 型扳手1 支在卷可稽，足認被告上揭任
    意性之自白與事實相符。又按刑法第321 條第1 項第3 款攜
    帶兇器加重竊盜罪，係以行為人攜帶兇器為其加重條件，此
    所謂兇器，其種類並無限制，凡客觀上足對人之生命、身體
    、安全構成威脅，具有危險性之兇器均屬之；且祇須行竊時
    攜帶此種具有危險性之兇器為已足，並不以攜帶之初即有行
    兇之意圖為必要。查本案業據被告於審理中自承用T 型扳手
    以行竊之，該扳手材質為鐵製、質地堅硬，且前端尖銳，有
    扣案T 型扳手1 支及卷附照片1 張可證，若用以攻擊人體，
    勢將造成人身之傷害，綜此足認被告所持該T 型扳手客觀上
    可對人之生命、身體、安全構成威脅，具有危險性，要屬刑
    法第321 條第1 項第3 款所定兇器無訛，是被告乙○○攜帶
    客觀上可為兇器之T 型扳手，進而竊取上開物品，業已該當
    刑法攜帶兇器加重竊盜罪之構成要件甚明。從而本件事證明
    確，被告犯行堪已認定，應依法論科。
三、核被告乙○○所為，係犯刑法第321 條第1 項第3 款攜帶兇
    器加重竊盜罪、第354 條毀損器物罪。公訴人雖認被告以T
    型扳手破壞上開投注站之門鎖入內行竊，係犯刑法第321 條
    第1 項第2 款毀越門扇之加重竊盜罪，惟該款之「門扇」應
    以與同條第1 款「住宅或有人居住之建築物」等有關之門扇
    為限，而上開投注站於未營業之期間，並未有人居住其內，
    是被告破壞上開投注站之門鎖亦與該款「毀越門扇」之規定
    不合，僅得論以刑法354 條之毀損器物罪（臺灣高等法院85
    年度上易字第3437號判決要旨、法務部法檢(二)字第0134號
    座談會決議參照）。公訴人此部分容有誤會，然因起訴基本
    事實同一，爰予以變更起訴法條。被告以一行為犯上開加重
    竊盜及毀損2 罪，係想像競合犯，應依刑法第55條前段規定
    從一重之加重竊盜罪處斷。爰審酌被告不思以己力正當謀生
    ，反圖不勞而獲，任意攜帶具危險性之工具毀損他人門鎖，
    並竊取他人財物，及其犯罪動機、目的與手段，並兼衡其品
    行、生活狀況、智識程度，所竊財物價值非鉅，且犯罪後尚
    知坦承全部犯行、態度良好，並未持兇器攻擊他人等一切情
    狀，酌情量處如主文所示之刑，以資懲儆。扣案手提袋1 個
    、T 型扳手1 支，為被告所有，業據被告供承在卷，且係供
    犯本件加重竊盜罪所用之物，應依刑法第38條第1 項第2 款
    規定宣告沒收之。
據上論斷，應依刑事訴訟法第273 條之1 第1 項、第284 條之1
、第299 條第1 項前段，第300 條，刑法第321 條第1 項第3 款
、第354 條、第55條前段、第38條第1 項第2 款，判決如主文。
本案經檢察官丁○○到庭執行職務。
中    華    民    國    98    年    3     月    16    日
                  刑事第五庭      法  官  林裕凱
以上正本證明與原本無異。
如不服本判決應於收受送達後10日內向本院提出上訴書狀，並應
敘述具體理由；如未敘述上訴理由者，應於上訴期間屆滿後20日
內向本院補提理由書（均須按他造當事人之人數附繕本）「切勿
逕送上級法院」。
中    華    民    國    98    年    3     月    16    日
                                  書記官  黃靖媛
附錄所犯法條
中華民國刑法第321條
（加重竊盜罪）
犯竊盜罪而有左列情形之一者，處 6 月以上、 5 年以下有期徒
刑：
一、於夜間侵入住宅或有人居住之建築物、船艦或隱匿其內而犯
之者。
二、毀越門扇、牆垣或其他安全設備而犯之者。
三、攜帶兇器而犯之者。
四、結夥三人以上而犯之者。
五、乘火災、水災或其他災害之際而犯之者。
六、在車站或埠頭而犯之者。
前項之未遂犯罰之。
中華民國刑法第354條
（毀損器物罪）
毀棄、損壞前二條以外之他人之物或致令不堪用，足以生損害於
公眾或他
人者，處 2 年以下有期徒刑、拘役或 5 百元以下罰金。


司法院資訊處製作；財團法人民間司法改革基金會備份。
